臺灣高等法院刑事裁定　　　　　　　　　100年度抗字第958號
受　刑　人　　許文聰
即　抗告人
上列抗告人因聲請定應執行刑案件，不服臺灣板橋地方法院中
華民國100年7月20日裁定（100年度聲更字第6號），提起抗告，
本院裁定如下：
    主  文
抗告駁回。
    理  由
一、原裁定意旨略以：抗告人即受刑人（下稱抗告人）許文聰因
    犯詐欺等罪，經法院先後判處如附表所示之刑，並均確定在
    案。茲檢察官聲請定其應執行之刑，經審核認其聲請為正當
    ，爰依刑事訴訟法第477條第1項、刑法第2條第1項前段、第
    53 條、修正前第51條第5款，裁定應執行有期徒刑2年10月
    。
二、抗告意旨略以：本件原審裁定前因未比較刑法之新舊法，而
    經本院發回更裁，然發回後原審仍為相同刑度之裁定，顯然
    未適用較有利於抗告人之規定，實有可議；又原審裁定所定
    之應執行刑有期徒刑2年10月，參照本院99年度上易字第215
    4號判決，共分別判處有期徒刑2月142次、1月1次之刑度，
    經合併定應執行刑為有期徒刑1年8月之比較結果，顯然原裁
    定實不符合經驗法則、論理法則及比例原則等相關規定，已
    違背自由裁量之外部界限及應考量法律之目的、法律秩序之
    理念所在之內部界限等規定，而未以具體選擇為抗告人適當
    裁判，尚有未恰。爰請撤銷原裁定，並發回原法院重新更定
    應執行之刑云云。
三、按修正後刑法第2條第1項規定「行為後法律有變更者，適用
    行為時之法律。但行為後之法律有利於行為人者，適用最有
    利於行為人之法律」，本件抗告人為如附表所示各罪之犯罪
    行為後，刑法第51條業於民國（下同）94年2月2日修正公布
    ，並於95年7月1日施行，修正前刑法第51條規定「數罪併罰
    ，分別宣告其罪之刑，依左列各款定其應執行者：」其中第
    5款規定：「宣告多數有期徒刑者，於各刑中之最長期以上
    ，各刑合併之刑期以下，定其刑期。但不得逾二十年」，修
    正後刑法第51條第5款規定：「宣告多數有期徒刑者，於各
    刑中之最長期以上，各刑合併之刑期以下，定其刑期。但不
    得逾三十年」，新法施行後，應依刑法第2條第1項之規定，
    適用最有利於行為人之法律，比較結果，修正前規定較有利
    於抗告人，依刑法第2條第1項前段之規定，仍應依修正前刑
    法第51條第5款，定其應執行之刑。再按法律上屬於自由裁
    量事項，尚非概無法律性之拘束，在法律上有其外部界限及
    內部界限。前者法律之具體規定，使法院得以具體選擇為適
    當裁判，此為自由裁量之外部界限。後者法院為自由裁量時
    ，應考量法律之目的，法律秩序之理念所在，此為自由裁量
    之內部界限。法院為裁判時，二者均不得有所踰越。查本件
    抗告人所犯如附表所示各罪，經法院先後判處罪刑確定，上
    開各罪合併之刑期為有期徒刑3年（即2年6月＋6月＝3年）
    ，原審酌定其應執行刑為有期徒刑2年10月，乃合於上揭法
    文規定。且參酌受刑人所犯如附表所示案件，原審所定之上
    開應執行刑並未逾越自由裁量之外部界限及內部界限，於法
    並無不合。至抗告人所舉本院上開判決，乃屬個案審判中量
    刑之參考，尚非本件判決確定後定應執行刑法院所得調查審
    酌之事項，受刑人執此指摘原裁定有違反經驗法則、論理法
    則及比例原則之情事，自無足採。另抗告人所犯如附表所示
    之罪，其犯罪時間均在刑法95年7月1日修正施行之前，本件
    亦經原裁定為新舊法之比較而適用修正前之刑法有關執行刑
    之規定，從而，抗告人所執前開抗告意旨指摘原裁定不當云
    云，均無理由，應予駁回。
據上論斷，應依刑事訴訟法第412條，裁定如主文。
中    華    民    國    100   年     9    月     1    日
                  刑事第十庭  審判長法  官  宋  祺
                                    法  官  林孟宜
                                    法  官  高玉舜
以上正本證明與原本無異。
如不服本裁定，應於收受送達後五日內向本院提出抗告狀。
                                    書記官  許雅淩
中    華    民    國   100    年    9     月    2     日